臺灣桃園地方法院刑事判決
111年度交簡上字第350號
上  訴  人  
即被    告  鍾迪安



選任辯護人  陳鄭權律師
上列上訴人因公共危險案件，不服本院中華民國111年8月31日
111年度壢交簡字第1679號簡易判決（聲請簡易判決處刑書案號
：111年度速偵字第2132號），提起上訴，本院合議庭為第二審
判決如下：
    主      文
上訴駁回。
鍾迪安緩刑貳年。並應於本件判決確定後壹年內向公庫支付新臺
幣玖萬元之公益金。
    理      由
一、本案經本院合議庭審理結果，認原審簡易判決以被告鍾迪安
    犯刑法第185 條之3第1項第1款之駕駛動力交通工具而有吐
    氣所含酒精濃度達每公升零點25毫克以上罪，判處有期徒刑
    3 月，並諭知易科罰金之折算標準為以新臺幣（下同）
　　1,000 元折算1 日，經核認事用法及量刑均無不當，應予維
    持，並引用原審判決書記載之事實、證據及理由（詳如附件
    ）。
二、上訴人即被告上訴意旨略以：原審量刑過重，請從輕量處以
    最輕之刑，並宣告緩刑等語。
三、按法官於有罪判決如何量處罪刑，為實體法賦予審理法官裁
    量之刑罰權事項，法官行使此項裁量權，自得依據個案情節
    ，參酌刑法第57條所定各款犯罪情狀之規定，於法定刑度內
    量處被告罪刑；除有逾越該罪法定刑或法定要件，或未能符
    合法規範體系及目的，或未遵守一般經驗及論理法則，或顯
    然逾越裁量，或濫用裁量等違法情事之外，自不得任意指摘
    其量刑違法，最高法院分別著有80年台非字第473 號、75年
    台上字第7033號、72年台上字第6696號、72年台上字第3647
    號判例可資參照。準此，法官量刑，如非有上揭明顯違法之
    情事，自不得擅加指摘其違法或不當。
四、經查，本件被告所涉酒後駕車之犯罪事實，業據被告於警訊
    、檢察官偵查及本院審理時坦承不諱，而原審以被告犯罪事
    證明確，援引刑事訴訟法第449 條第1 項前段、第3 項、第
    454 條第2 項等規定，審酌被告飲酒後吐氣所含酒精濃度已
    達每公升0.25毫克以上，仍執意駕駛自用小客車行駛於道路
    ，並實際發生交通事故，危及公眾交通安全，為警查獲時之
    吐氣所含酒精濃度高達每公升0.44毫克，殊屬不該，惟念其
    犯後坦認犯行，態度良好等情，及其智識程度、生活狀況與
    素行等一切情狀，量處有期徒刑3 月，並諭知易科罰金之折
    算標準，核其認事用法，洵無不當，量刑亦稱妥適。從而，
    被告上訴意旨執前詞提起上訴請求從輕量刑，尚無理由，應
    予駁回。
五、末查，按行為經法院評價為不法之犯罪行為，且為刑罰科處
    之宣告後，究應否加以執行，乃刑罰如何實現之問題。依現
    代刑法之觀念，在刑罰制裁之實現上，宜採取多元而有彈性
    之因應方式。如認行為人對於社會規範之認知並無重大偏離
    ，行為控制能力亦無異常，僅因偶發、初犯或過失犯罪，刑
    罰對其效用不大，祇須為刑罰宣示之警示作用，即為已足，
    此時即非不得緩其刑之執行，並藉違反緩刑規定將入監執行
    之心理強制作用，謀求行為人自發性之改善更新。而行為人
    是否有改善之可能性或執行之必要性，固係由法院為綜合之
    審酌考量，並就審酌考量所得而為預測性之判斷，但當有客
    觀情狀顯示預測有誤時，亦非全無補救之道，法院仍得在一
    定之條件下，撤銷緩刑（參刑法第75條、第75條之1），使
    行為人執行其應執行之刑，以符正義。由是觀之，法院是否
    宣告緩刑，有其自由裁量之職權，而基於尊重法院裁量之專
    屬性，對其裁量宜採取較低之審查密度，祇須行為人符合刑
    法第74條第1項所定之條件，法院即得宣告緩刑（最高法院1
    02年度台上字第4161號判決意旨參照）。雖現今社會大眾及
    立法者對於酒醉駕車者固然深惡痛絕，屢次修法提高刑法第
    185條之3之法定刑，然審判者為刑之宣告時仍應具體考量行
    為人犯罪之手段及違反情節之輕重，而為不同之處理，倘僅
    因此種犯罪行為為社會大眾所關注，即一律處以重刑，反而
    有違比例原則。再者，緩刑係附隨於有罪判決的非機構式之
    刑事處遇，其主要目的在達成受有罪判決之人，在社會中重
    新社會化之人格重建功能，其功能乃是再犯罪之預防，且使
    行為人得以改善自新，若於刑之宣告時，考量行為人本身狀
    態，審酌其行為動機及目的，無論所犯者是否為社會大眾或
    立法者所關注，只要符合刑法第74條第1項所定條件，對犯
    罪行為人為整體評價後，法院即可判斷該行為人是否適宜被
    宣告緩刑，而此屬法院裁量之範圍，而應採取低密度審查。
    查，本案被告前未曾因故意犯罪受有期徒刑以上刑之宣告，
    有臺灣高等法院被告前案紀錄表1 紙在卷可佐；其為警查獲
    後，所測得之吐氣酒精濃度為每公升0.44毫克，尚非絕高；
    又被告於警詢及偵查中均供稱：我是前一天晚上在住處喝紅
    酒，翌日上午九點40分開車上路等語（見11年度速偵字第21
    32號卷第21、89頁），可見被告並非甫飲酒完畢即駕駛動力
    交通工具，而係經一夜酣眠之相當時間後，始駕車外出。是
    其本非執意酒後駕車，其僅係未注意案發時己身酒精濃度仍
    高於法定標準而觸法，足認其所為客觀上對公共危害之程度
    非鉅，亦可徵主觀惡性非劣，則以被告測得之吐氣酒精濃度
    、犯行情節及供述內容，輔以被告無任何前案紀錄等節，及
    其大學畢業之智識程度及為公司負責人之身分，且本次之違
    規情節尚輕，因一時短於思慮，致觸犯刑章，故本院給予緩
    刑之機會，並敘明上開判斷標準及具體審酌之因素，此等裁
    量既未逾越刑法第74條第1項第1款之規定，亦非濫用自由裁
    量；又衡諸一般人因酒後駕車經警方以現行犯逮捕後，歷經
    警詢及偵查程序，當已對其身心造成壓力，應可信被告經此
    程序後可據此警惕，不會再犯，因認被告並無執行刑罰之必
    要；況原審所處有期徒刑3月尚屬低度之自由刑，復得易科
    罰金，縱未為緩刑宣告，制裁效果並非甚鉅，緩刑宣告反得
    以引導被告改過遷善、拘束其行止。倘被告再犯，而有刑法
    所定撤銷緩刑之事由，其緩刑宣告亦恐受撤銷，則反而得藉
    此一心理強制作用，謀求被告自發性之改善自新，而達刑罰
    之功能，爰依刑法第74條第1項第1款規定予以宣告緩刑2年
    ，以勵自新。又為期被告能深切反省、避免再犯，爰命被告
    於本判決確定後1年內向公庫支付9萬元，作為緩刑所附之條
    件，以觀後效。倘被告未遵循本院所諭知上開緩刑負擔，情
    節重大者，檢察官得依刑事訴訟法第476 條、刑法第75條之
    1 第1 項第4 款之規定，聲請撤銷前開緩刑之宣告，併此指
    明。
據上論斷，應依刑事訴訟法第455 條之1 第1 項、第3 項、第36
8 條、第373 條，刑法第74條第1 項第1 款、第2 項第4 款，判
決如主文。
本案經檢察官方勝詮聲請簡易判決處刑，檢察官孫瑋彤到庭執行
職務。
中　　華　　民　　國　　111 　年　　11　　月　　30　　日
                  刑事第十四庭  審判長法  官  江德民

                                      法  官  劉得為

                                      法  官  廖奕淳
以上正本證明與原本無異。
不得上訴。
       　　　　　　　　　　　 　　　　書記官　吳怡靜　　
中　　華　　民　　國　　111 　年　　11　　月　　30　　日
　　　　　　　　　　　　　　　　　　

附件：　　　
臺灣桃園地方法院刑事簡易判決
111年度壢交簡字第1679號
聲　請　人　臺灣桃園地方檢察署檢察官
被　　　告　鍾迪安　男　(民國00年00月00日生)
　　　　　　　　　　身分證統一編號：Z000000000號
　　　　　　　　　　住○○市○○區○○路000巷0號
　　　　　　　　　　居桃園市○○區○○○路0段00號2樓
上列被告因公共危險案件，經檢察官聲請以簡易判決處刑（111
年度速偵字第2132號），本院判決如下：
    主  文
鍾迪安犯吐氣所含酒精濃度達每公升零點二五毫克以上而駕駛動
力交通工具罪，處有期徒刑參月，如易科罰金，以新臺幣壹仟元
折算壹日。
    事實及理由
一、本件犯罪事實及證據，均引用如附件檢察官聲請簡易判決處
    刑書之記載。
二、核被告所為，係犯刑法第185 條之3第1項第1款之駕駛動力
    交通工具而有吐氣所含酒精濃度達每公升零點25毫克以上罪
    。
三、爰以行為人之責任為基礎，審酌被告飲酒後吐氣所含酒精濃
    度已達每公升0.25毫克以上，仍執意駕駛自用小客車行駛於
    道路，並實際發生交通事故，危及公眾交通安全，為警查獲
    時之吐氣所含酒精濃度高達每公升0.44毫克，殊屬不該，惟
    念其犯後坦認犯行，態度良好等情，及其智識程度、生活狀
    況與素行等其他一切情狀，量處如主文所示之刑，並諭知易
    科罰金之折算標準，以示懲儆。
四、據上論斷，應依刑事訴訟法第449 條第1 項前段、第3 項、
    第454 條第2 項，逕以簡易判決處刑如主文。
五、如不服本判決，應於判決送達後20日內，向本院提出上訴狀
    （應附繕本），上訴於本院合議庭。
本案經檢察官方勝詮聲請以簡易判決處刑。
中　　華　　民　　國　　111 　年　　8 　　月　　31　　日
　　　　　　　　　刑事第九庭    法　官　王鐵雄
以上正本證明與原本無異。
如不服本判決，應於判決送達後20日內向本院提出上訴狀（應附
繕本）。
　　　　　　　　　　　　　　　  書記官　韓宜妏
中　　華　　民　　國　　111 　年　　8 　　月　　31　　日
附錄本件論罪科刑法條全文：
附錄論罪科刑法條：
中華民國刑法第185條之3
駕駛動力交通工具而有下列情形之一者，處 3年以下有期徒刑，
得併科 30 萬元以下罰金：
一、吐氣所含酒精濃度達每公升零點二五毫克或血液中酒精濃度
    達百分之零點零五以上。
附件：
臺灣桃園地方檢察署檢察官聲請簡易判決處刑書
                                   111年度速偵字第2132號
　　被　　　告　鍾迪安　男　37歲（民國00年00月00日生）
　　　　　　　　　　　　住○○市○○區○○路000巷0號
　　　　　　　　　　　　居桃園市○○區○○○路0段00號2樓
　　　　　　　　　　　　國民身分證統一編號：Z000000000號
上列被告因公共危險案件，業經偵查終結，認為宜聲請以簡易判
決處刑，茲將犯罪事實及證據並所犯法條分敘如下：
　　　　犯罪事實
一、鍾迪安自民國111年5月24日晚間10時許起至同年月25日凌晨1
    時許止，在桃園市○○區○○○路0段00號2樓居處飲用紅酒，明
    知飲酒後已達不得駕駛動力交通工具之程度，仍基於酒後駕駛
    動力交通工具之犯意，於同年月25日上午9時40分許，自上揭
    居處駕駛車牌號碼0000—M5號自用小客車離去。嗣於同年月25
    日上午10時8分許，行經桃園市中壢區民權路3段與文興路口
    ，因注意力及反應能力受體內酒精成分影響而降低，不慎與姜義
    端駕駛車牌號碼0000—VE號自用小客車發生碰撞（均無人受傷
    ），嗣經警到場處理，並於同年月25日上午10時24分許，測
    得其吐氣所含酒精濃度達每公升0.44毫克。
二、案經桃園市政府警察局中壢分局報告偵辦。
　　　　證據並所犯法條
一、上揭犯罪事實，業據被告鍾迪安於警詢及偵訊中坦承不諱，
    核與證人姜義端於警詢時之證述情節相符，並有酒精測試紀錄
    表、桃園市政府警察局舉發違反道路交通管理事件通知單、道
    路交通事故現場圖、道路交通事故調查報告表(一)(二)及現場
    照片在卷可稽，被告犯嫌堪以認定。
二、核被告所為，係犯刑法第185條之3第1項第1款之公共危險罪
    嫌。
三、依刑事訴訟法第451條第1項聲請逕以簡易判決處刑。
　　此　致
臺灣桃園地方法院
中　　華　　民　　國　 111　　年　　6 　　月　　9 　　日
　　　　　　　　　　　　　檢  察  官  方勝詮
本件證明與原本無異　
中　　華　　民　　國　 111　　年　　7 　　月　　29　　日
                          書  記  官  王薏甄 
附記事項：
本件係依刑事訴訟法簡易程序辦理，法院簡易庭得不傳喚被告、
輔佐人、告訴人、告發人等出庭即以簡易判決處刑；被告、被害
人、告訴人等對告訴乃論案件如已達成民事和解而要撤回告訴或
對非告訴乃論案件認有受傳喚到庭陳述意見之必要時，請即另以
書狀向簡易法庭陳述或請求傳訊。 
所犯法條：
中華民國刑法第185條之3
駕駛動力交通工具而有下列情形之一者，處 3 年以下有期徒刑
，得併科 30 萬元以下罰金：
一、吐氣所含酒精濃度達每公升零點二五毫克或血液中酒精濃度
    達百分之零點零五以上。
二、有前款以外之其他情事足認服用酒類或其他相類之物，致不
    能安全駕駛。
三、服用毒品、麻醉藥品或其他相類之物，致不能安全駕駛。
因而致人於死者，處 3 年以上 10 年以下有期徒刑，得併科 2
百萬元以下罰金；致重傷者，處 1 年以上 7 年以下有期徒刑，
得併科 1 百萬元以下罰金。
曾犯本條或陸海空軍刑法第 54 條之罪，經有罪判決確定或經緩
起訴處分確定，於十年內再犯第 1 項之罪因而致人於死者，處
無期徒刑或 5 年以上有期徒刑，得併科 3 百萬元以下罰金；致
重傷者，處 3 年以上 10 年以下有期徒刑，得併科 2 百萬元以
下罰金。